# 请教问题

提问人：rqb 时间：2010-06-07 19:38:43
执业注册会计师能否兼任上市公司的独立董事？

回答人：chenyiwei
回复 楼主 rqb 的帖子如果该上市公司与该注册会计师执业所在的事务所之间无鉴证业务关系，理论上应可以。需要注意业务期间等相关规定，参见将于 2010 年 7 月 1 日起生效的职业道德守则。 另外还需要考虑该注册会计师执业所在的事务所对本所注册会计师在外任职有无限制。四大都有很多限制性规定，并且要求在数据库中填报相应的资料。